最高法院刑事判決　　　　　　　　　　　　　　　　　九十一年度台非字第六五號
　　上　訴　人　最高法院檢察署檢察總長
　　被　　　告　甲○○
右上訴人因被告竊盜案件，對於台灣台南地方法院中華民國九十年十月三十一日第一
審確定判決（九十年度易字第二０七三號，起訴案號：台灣台南地方法院檢察署九十
年度偵字第一０一三三號），認為違法，提起非常上訴，本院判決如左：
    主  文
原判決撤銷。
甲○○竊盜，處有期徒刑陸月，如易科罰金以參佰元折算壹日。
扣案之機車鑰匙壹把沒收。
    理  由
非常上訴理由稱：「按判決不適用法則或適用不當者，為違背法令，刑事訴訟法第三
百七十八條定有明文。又，刑法關於累犯之規定，以受有期徒刑之執行完畢，或受無
期徒刑或有期徒刑一部之執行而赦免後，五年以內再犯有期徒刑以上之罪者，為其成
立要件，此觀之刑法第四十七條之規定甚明。本件台灣台南地方法院九十年度易字第
二０七三號判決以被告甲○○於民國九十年間因犯竊盜案件，經該院判處有期徒刑伍
月確定，於九十年五月二日執行易科罰金完畢，仍不知悔改，又意圖為自己不法之所
有，於同年九月一日下午四時二十分許，在台南市○○路與永華路正義公園附近，以
自備之機車鑰匙，竊取余漫萍所有之車號ＵＰＧ｜二九０號輕機車，得手後供己騎用
，嗣於同年月二日晚上八時二十分許，為警在台南市○○路二段三四五巷二十三號前
查獲，並扣得其所有之機車鑰匙一把。因認被告犯刑法第三百二十條第一項之竊盜罪
，並依同法第四十七條累犯規定加重判處有期徒刑柒月，扣案之機車鑰匙一把沒收。
惟查被告前犯竊盜案件，經台灣台南地方法院於九十年五月二日判處有期徒刑伍月，
於同年月三十一日確定，係於同年九月二十三日始經台灣台南地方法院檢察署檢察官
指揮送交台灣台南監獄台南分監執行，執行期滿日為九十一年一月三十一日，此有台
灣台南地方法院檢察署九十一年度執字第七九號執行卷附該署刑案資料查註紀錄表及
九十年度執子字第二二五九號執行指揮書足稽，乃台灣台南地方法院於九十年十月三
十一日為本案判決時，竟將前犯竊盜案件判決宣示日期（即九十年五月二日），誤為
執行完畢日期（參見台灣台南地方法院九十年度易字第二０七三號刑事卷第五頁所附
台灣高等法院被告全國前案紀錄表），並依刑法第四十七條累犯規定加重判處有期徒
刑柒月，揆諸首開說明，原判決顯有適用法則不當之違背法令。案經確定且於被告不
利，爰依刑事訴訟法第四百四十一條、第四百四十三條規定提起非常上訴，以資糾正
」等語。
本院按受有期徒刑之執行完畢，或受無期徒刑或有期徒刑一部之執行而赦免後，五年
以內再犯有期徒刑以上之罪者，為累犯，加重本刑至二分之一，為刑法第四十七條所
明定。惟查本件被告甲○○前犯竊盜罪，經台灣台南地方法院以民國九十年度易字第
二０七三號判決判處有期徒刑伍月，於九十年五月三十一日確定，九十年十月十一日
送監執行，同年九月二十三日刑期起算，執行期滿日為九十一年一月三十一日，有台
灣台南地方法院檢察署刑案資料查註紀錄表附卷可憑。其於前案送監執行前之九十年
九月一日復犯本件竊盜罪，揆之上開說明，自與累犯之構成要件不合。乃原法院於九
十年十月三十一日為本案判決時，竟將被告前所犯竊盜案件之判決宣示日期（九十年
五月二日），誤為執行完畢日期，並依刑法第四十七條累犯規定加重其刑，判處有期
徒刑七月，顯有適用法則不當之違背法令。案經確定，且不利於被告，非常上訴意旨
執以指摘，洵有理由。爰將原判決撤銷，酌情量處有期徒刑六月，並諭知易科罰金之
折算標準。扣案之機車鑰匙一把，為被告所有供犯罪所用之物，併依法宣告沒收，以
資救濟。
據上論結，應依刑事訴訟法第四百四十七條第一項第一款但書，刑法第三百二十條第
一項、第四十一條、第三十八條第一項第二款，罰金罰鍰提高標準條例第一條前段、
第二條，判決如主文。
中      華      民      國    九十一    年      三      月    二十七    日
                              最高法院刑事第十庭
                                  審判長法官  林  增  福
                                        法官  邵  燕  玲
                                        法官  吳  昆  仁
                                        法官  陳  世  雄
                                        法官  惠  光  霞
      右正本證明與原本無異
                                              書  記  官
中      華      民      國    九十一    年      四      月      四      日
